臺灣高雄地方法院民事判決
111年度雄簡字第409號
原      告  吳宗諭  
被      告  林尚璞  

            陳彥憲  

            Ａ０１  

            田燦庭  

            黃農恩  

共      同
訴訟代理人  盧勁豪  
被      告  林奕佐  
            林哲均  
上列當事人間因被告洗錢防制法等案件，原告提起附帶民事訴訟
，請求侵權行為損害賠償，經本院刑事庭裁定移送（109年度附
民字第521號），本院於中華民國111年4月13日言詞辯論終結，
判決如下： 
    主  文
原告之訴駁回。
訴訟費用由原告負擔。
    事實及理由
壹、程序方面：
    原告經合法通知，未於言詞辯論期日到場，核無民事訴訟法
    第386條各款所列情形，且本件訴訟標的對於共同訴訟之各
    人必須合一確定，爰依到場之被告乙○○、戊○○、Ａ０１、甲○○
    、己○○、丁○○之聲請，由其等一造辯論而為判決。
貳、實體方面：
一、原告主張：伊於民國104年11月25日上午11時許，透過手機
    下載skout app交友軟體後，接收到希望透過加line來聊天
    之訊息，伊就加了xixi5168，名叫馨馨的女子，她告訴伊可
    以用新臺幣（下同）3,000元代價從事2小時性交易，並相約
    於104年11月25日晚上在台灣大道與繼光街口的肯德基碰面
    。後來一個自稱大哥的人打電話給伊說，要跟援交妹見面要
    付保證金，於是伊按他指示先去提款後，分別到萊爾富超商
    、頂好超商購買「MYCARD」遊戲點數（下稱智冠公司遊戲點
    數），再透過照片上傳遊戲卡序號數，共損失338,000元。
    而被告丙○○、丁○○明知中國大陸淘寶網路賣家「美云仙」、
    「w344355」、「salsal」等所販售之智冠公司遊戲點數均
    係包括原告在內之被害人遭網路詐騙後存入指定帳號之犯罪
    所得，竟於103年5月起至107年3月間，由被告丙○○以市價85
    至88％之價位買入後，交由被告丁○○共同持有，並在網際網
    路上以暱稱「方舟」之露天拍賣帳號（此帳號為丙○○申請註
    冊），伺機加價販賣予臺灣各縣市民眾。嗣被告乙○○、戊○○
    、Ａ０１、甲○○、己○○亦明知被告丙○○、丁○○所販售之智冠公
    司遊戲點數均係包括原告在內之被害人遭網路詐騙後存入指
    定帳號之犯罪所得，竟仍於103年5月起至106年9月間，由被
    告乙○○所經營「歐貝全球服務股份有限公司」（設高雄市○○
    區市○○路000號12 樓，下稱歐貝公司）以市價之87％價位買
    入後，交由被告戊○○、Ａ０１、甲○○、己○○在網際網路上以市
    價之89％價位伺機販賣而共同加以持有。被告丙○○、丁○○、
    乙○○、戊○○、Ａ０１、甲○○、己○○等人均涉犯洗錢防制法第2條
    第3款、第14條第1 項之洗錢罪，且經檢察官起訴，爰依侵
    權行為之法律關係，請求被告負損害賠償責任。並聲明：被
    告應連帶賠償原告338,000元，及自起訴狀繕本送達之翌日
    起至清償日止，按年息5％計算之利息。
二、被告乙○○、戊○○、Ａ０１、甲○○、己○○、丁○○以：不認識原告
    也未接觸過，刑事判決亦已判決其等無罪確定等語，資為抗
    辯。並聲明：原告之訴駁回。
三、被告丙○○未於言詞辯論期日到場，亦未提出書狀作任何聲明
    或陳述。　　
四、本院判斷：
　㈠原告主張，詐騙集團不詳成員於104年11月25日，假網路援交
    之名詐騙伊，伊陷於錯誤而於同日按指示，購買智冠公司遊
    戲點數，並上傳序號，致伊受有338,000元之損害等情，業
    經本院調取本院109年度金訴字第39號刑事卷宗核對無訛，
    堪信為真實。　　
  ㈡又原告主張被告應負侵權行為損害賠償，則為被告否認，本
    件爭點闕為：被告是否有不法侵害原告之行為？並分述如下
    ：　
　⒈按因故意或過失，不法侵害他人之權利者，負損害賠償責任
    ，民法第184條第1項前段定有明文。又侵權行為損害賠償之
    債，以有損害之發生及有責任原因之事實，並二者間有相當
    因果關係為成立要件，且主張侵權行為損害賠償請求權之人
    ，對於侵權行為之成立要件應負舉證責任（最高法院110年
    度台上字第2968號判決意旨採相同見解）。
  ⒉經查，原告遭詐騙集團施以詐術而陷於錯誤，依詐騙集團指
    示購買智冠公司遊戲點數並將遊戲點數再轉入「MYCARD」人
    頭帳號，該等詐騙集團詐欺所得之智冠公司遊戲點數，再由
    透過大陸淘寶網購物平台對外販賣，被告丙○○固自103年起
    即在大陸淘寶網購物平台，以市價85至88％ 之價位向該詐騙
    集團所申辦之賣家購買智冠公司遊戲點數後，復將購入
    「MYCARD」遊戲點數交由被告丁○○在網際網路上以暱稱「
    方舟」之露天拍賣帳號（由被告丙○○申請註冊），以市價
    86至90％之價位販賣予國內遊戲玩家，且曾將智冠公司遊戲
    點數販賣予被告乙○○所經營之歐貝公司或協助被告乙○○
    在中國大陸淘寶網購物平台代購智冠公司遊戲點數，嗣被告
    乙○○將其向被告丁○○、丙○○所購入之智冠公司遊戲點
    數，交由員工即被告戊○○、Ａ０１、甲○○、己○○等 4
    人在網際網路上以購入成本價（向方舟購入之平均成本價約
    市價之87％），加上1至2％之價格，最終平均以約市價之89
    ％價格販售予國內遊戲買家，並分工負責將買家所購入之智
    冠公司遊戲點數，儲值至買家遊戲帳戶內，是以，被告丙○○
    、丁○○藉由通常之網路購物手段，自淘寶網購物平台之賣家
    取得智冠公司遊戲點數，隨後轉賣予被告乙○○以賺取利潤，
    酌量被告丙○○、丁○○、乙○○透過網路平台購買智冠公司遊戲
    點數，非以顯著低於行情之價格購入，且此種前端消費者購
    入再轉賣予後端零售消費者之情，符合常情，實難期待被告
    丙○○、丁○○、乙○○等人在有償取得之情況下，能夠辨別或知
    悉該等點數為他人詐欺犯行之所得，又被告戊○○、Ａ０１、甲○○、己○○，僅係受僱於被告乙○○，在網際網路上分工負責販
    賣服務，以及負責將老闆即被告乙○○所購入之遊戲點數儲值
    至買家帳戶，在被告乙○○猶未能知悉其有償購入之智冠公司
    遊戲點數係屬贓物之情況下，身為員工之被告戊○○、Ａ０１、
    甲○○、己○○，在無介入購買智冠公司遊戲點數之權源下，更
    難要求被告戊○○、Ａ０１、甲○○、己○○亦能單獨知悉被告乙○○
    所購入之智冠公司遊戲點數為詐騙所得，故被告丁○○、丙○○
    透過大陸淘寶網購物平台購入之智冠公司遊戲點數，既無詐
    欺犯罪所得贓物之認識，則其等販入後再行賣出予被告乙○○
    ，被告乙○○亦循合理價格購入再行交由被告戊○○、Ａ０１、甲○○、己○○分工負責販賣智冠公司遊戲點數事宜，被告乙○○、
    戊○○、Ａ０１、甲○○、己○○當更無詐欺犯罪所得贓物之認識，
    故被告乙○○等7 人上開所為，自均難繩之以洗錢防制法第14
    條第1 項之洗錢罪責等情，業經本院109年度金訴字第39號
    刑事判決認定明確（本院卷第13-31頁），關於原告受詐騙
    部分並經前開刑事判決為無罪確定，原告復未提出其他證據
    足認被告構成侵權行為之情，則被告所為與侵權行為之成立
    要件未合，自堪認定。
五、綜上所述，原告依侵權行為之法律關係，請求被告應連帶給
    付原告338,000元，及自起訴狀繕本送達之翌日起至清償日
    止，按年息5％計算之利息，為無理由，應予駁回。
六、據上論結，本件原告之訴為無理由。依民事訴訟法第385條
    第1項前段、第2項、第78條，判決如主文。
中　　華　　民　　國　　111 　年　　5 　　月　　11　　日
                  高雄簡易庭   法   官   鄧怡君
以上正本係照原本作成。
如對本判決上訴，須於判決送達後20日內向本院提出上訴狀。如
委任律師提起上訴者，應一併繳納上訴審裁判費。
中　　華　　民　　國　　111 　年　　5 　　月　　11　　日
                               書記官    吳語杰